【裁判字號】    95,抗,184
【裁判日期】    950613
【裁判案由】    定應執行刑
【裁判全文】
臺灣高等法院臺南分院刑事裁定           95年度抗字第184號
  抗  告  人
  即  受刑人  甲 ○ ○
上列抗告人因定應執行刑案件，不服臺灣臺南地方法院中華民國
95 年4月24日裁定（95年度聲字第604號），提起抗告，本院裁
定如下：
    主  文
原裁定撤銷，發回臺灣臺南地方法院。
    理  由
一、抗告意旨略以：抗告人前已經臺灣臺南地方法院以九十五年
    度聲字第三○號裁定，定應執行有期徒刑二年十月確定在案
    ；因後犯之竊盜罪所處之有期徒一年二月未合併裁判，故原
    裁定遂定應執行有期徒刑四年，惟刑期並無變更（按其本意
    應指未予酌減其刑期），已有未合。另抗告人現執行之妨害
    自由罪有期徒刑十月，原裁定漏未將之併予計算處罰之，與
    刑法併合處罰之規定顯然有違，為此請求撤銷原審裁定，另
    為適法裁定等語。
二、原裁定意旨略以：受刑人即抗告人甲○○因竊盜、詐欺、贓
    物及違反毒品危害防制條例等案件，經法院先後判處如附表
    所示之刑，且均經分別確定在案，有前開判決書共五份、臺
    灣高等法院被告前案紀錄表一份附卷足稽。而認檢察官聲請
    定其應執行之刑為正當等語，固非無見。
三、惟查：
  (一)按裁判確定前犯數罪者，併合處罰之；而經宣告多數有期徒
    刑者，於各刑中之最長期以上，各刑合併之刑期以下，定其
    刑期，但不得逾二十年；刑法第五十條及第五十一條第五款
    分別定有明文。因之，法院就數罪併罰而有二裁判以上之案
    件，應裁定定其執行刑時，在法定合併刑期內有其自由裁量
    權限，其固得審酌一切情狀為刑之酌定，惟此自由裁量權限
    仍須受其外部性界限及內部性界限之拘束。亦即依據法律具
    體規定，法院應在其範圍內為適當裁判者，為外部性界限（
    以定執行刑言，即不得違反刑法第五十一條之規定）；而法
    院為裁判時，應考量法律之目的，及法律秩序之理念者，為
    內部性界限；易言之，法院為裁判時，二者均不得有所踰越
    ，要屬當然（最高法院80年度台非字第0473號判例、同院91
    年度台抗字第0134號裁判參照）。
  (二)本件抗告人甲○○先後因犯竊盜（共二次）、詐欺、贓物、
    違反毒品危害防制條例（一為施用第一級毒品、一為施用第
    二級毒品）及妨害自由等七罪，分別經法院判處有期徒刑五
    月、四月、一年二月、五月、十月、一年二月及十月確定在
    案；有「臺灣高等法院被告前案紀錄表」一份在卷可稽。茲
    抗告人所犯之前六罪（即如原裁定附表所示），已經最後事
    實審檢察官向原法院聲請定應執行刑，並經原法院以九十五
    年度聲字第六○四號裁定定其應執行刑為有期徒刑四年，究
    之其所定執行刑固未逾刑法第五十一條第五款所定範圍。惟
    按裁判「確定前」犯數罪者，數罪所宣告之刑，併合處罰，
    其宣告同種類之刑者，不予累計處罰，亦即於裁判確定前犯
    數罪，應採併罰之原則；但如係裁判「確定後」始另犯他罪
    者，則應將各罪所宣告之刑，加以累計執行，亦即採累罰原
    則。抗告人另所犯之妨害自由案件之行為時間為九十三年五
    月三十日至三十一日，並經原審法院以九十三年度訴字第九
    三四號判處有期徒刑十月，於九十四年六月十三日確定在案
    ，有該刑事判決書及前揭「臺灣高等法院被告前案紀錄表」
    各一份附卷可憑，自屬真實。而檢察官聲請定應執行刑之竊
    盜、詐欺、贓物及違反毒品危害防制條例等六罪，其最後裁
    判確定日為九十四年十二月十五日，可知抗告人所犯妨害自
    由罪係在上開數罪裁判確定之前所犯，依刑法第五十條規定
    ，即應採前述之併罰原則，即合併另六罪定其應執行刑。原
    審就此漏未予斟酌，未將抗告人所犯妨害自由罪合併定其執
    行刑，致不利於抗告人，則揆諸前揭說明，尚難謂與前揭內
    部性界限無違。
四、抗告人提起抗告，執此指摘原審裁定有疏漏，尚屬有據，其
    提起抗告為有理由，應由本院將原裁定撤銷，發回原審法院
    更為妥適處理。
五、據上論斷，應依刑事訴訟法第四百十三條前段，裁定如主文
中    華    民    國    95    年    6     月    13    日
                  刑事第三庭    審判長法  官  陳義仲
                                      法  官  宋明蒼
                                      法  官  張世展
以上正本證明與原本無異。
如不服本裁定，應於收受本裁定後五日內向本院提出抗告狀。
                                      書記官  魏芝雯
中    華    民    國    95    年    6     月    14    日


司法院資訊處製作；財團法人民間司法改革基金會備份。
